【裁判字號】    89,易,912
【裁判日期】    890731
【裁判案由】    毒品危害防制條例
【裁判全文】
台灣彰化地方法院刑事判決                          八十九年度易字第九一二號
    公  訴  人  臺灣彰化地方法院檢察署檢察官
    被      告  甲○○
右列被告因違反毒品危害防制條例案件，經檢察官提起公訴（八十九年度毒偵字第二
八０七號），本院判決如左：
    主  文
甲○○持有第一級毒品，處有期徒刑貳月，如易科罰金，以佰元折算壹日，扣案之
毒品海洛因貳包（驗餘總淨重零點貳玖公克）沒收銷燬之；又連續施用第二級毒品，
處有期徒刑肆月，如易科罰金，以佰元折算壹日，扣案之毒品安非他命壹包（毛重
零點伍柒公克）沒收銷毀之；應執行有期徒刑伍月，如易科罰金，以佰元折算壹日
，扣案之毒品海洛因貳包（驗餘總淨重零點貳玖公克）以及毒品安非他命壹包（毛重
零點伍柒公克）均沒收銷毀之。
    事  實
一、甲○○前因施用第二級毒品案件，經本院分別以八十七年度毒聲字第三八七號及
    八十九年度毒聲字第三六九號先後裁定送觀察、勒戒後，均認無繼續施用毒品之
    傾向，由台灣彰化地方法院檢察署檢察官分別於民國（下同）八十七年七月十七
    日以八十七年度偵字第五五四八號及於八十九年二月二十三日以八十九年度毒偵
    字第三八一號為不起訴處分確定。詎仍不知悔改，復基於概括之犯意，自八十九
    年二月十九日起至同年五月二十八日止，在彰化縣彰化縣彰化市金馬保齡球館等
    地，將安非他命置於玻璃球管內，下以火燒烤之方式，連續施用第二級毒品安非
    他命多次；又另行起意，於八十九年五月二十九日，在彰化市○○里○○○路二
    五０巷口，持有第一級毒品海洛因二包（驗餘總淨重０．二九公克）。迄於八十
    九年五月二十九日凌晨二時五十分許，在彰化市○○里○○○路二五０巷口，為
    警查獲，並扣得其持有第一級毒品海洛因二包（驗餘總淨重０．二九公克）及第
    二級毒品安非他命一包（毛重０．五七公克）。嗣經本院以八十九年度毒聲字第
    二六九五號裁定令入戒治所施以強制戒治一年。
二、案經彰化縣警察局彰化分局報請台灣彰化地方法院檢察署檢察官偵查起訴。
    理  由
一、訊據被告甲○○除否認於八十九年五月二十八日有施用安非他命外，餘皆坦承右
    揭犯行不諱。惟查：被告於偵查中業坦承於八十九年五月二十八日確有施用安非
    他命乙次，有偵訊筆錄可稽，且被告於八十九年五月二十九日為警查獲時所採之
    尿水經送驗結果，亦發現確呈甲基安非他命之陽性反應，此有彰化縣衛生局所出
    具之煙毒尿液檢驗成績書一紙在卷足憑，足見被告於八十九年五月二十八日，尚
    有施用毒品安非他命一次無訛，又上開白色粉末二小包，確屬第一級毒品海洛因
    ，復有法務部調查局檢驗通知書一紙在卷足憑，此外，並有如主文所示之物扣案
    可資佐證，其自白部分核與事實相符，否認部分則屬事後卸責之詞，不足採信。
    又被告前因施用第二級毒品案件，經本院分別以八十七年度毒聲字第三八七號及
    八十九年度毒聲字第三六九號先後裁定送觀察、勒戒後，均認無繼續施用毒品之
    傾向，由台灣彰化地方法院檢察署檢察官分別於八十七年七月十七日以八十七年
    度偵字第五五四八號及於八十九年二月二十三日以八十九年度毒偵字第三八一號
    為不起訴處分確定，有該不起訴處分書二份在卷足憑，嗣其三犯毒品危害防制條
    例第十條第二項之罪，經本院以八十九年度毒聲字第二六九五號裁定令入戒治所
    施以強制戒治一年。被告犯罪事證明確，其前開犯行洵堪認定，應依法論科。
二、核被告所為，係犯毒品危害防制條例第十條第二項之罪及同條例第十一條第一項
    之罪。其於施用毒品前後持有甲基安非他命之低度行為，應為施用之高度行為所
    吸收，不另論罪。被告先後多次施用安非他命之犯行，時間緊接，所犯構成要件
    相同之罪名，顯係基於概括犯意反覆為之，為連續犯，依法應論以一罪。另被告
    於八十九年二月十九日之非法施用安非他命之犯行，雖未據起訴，惟因與已起訴
    且認應構成犯罪之事實間，有裁判上一罪之連續犯關係，依審判不可分原則，本
    院自應併案審理。又被告所犯上開二罪，犯意各別，行為互殊，應分論併罰之。
    爰審酌被告品行、智識程度、犯罪之動機，所生危害及犯罪後態度等一切情狀，
    分別量處如主文所示之刑，並定其應執行之刑及諭知易科罰金之折算標準，以示
    儆懲。扣案之第一級毒品海洛因二包（驗餘總淨重０．二九公克）以及第二級毒
    品安非他命一包（毛重０．五七公克），均應沒收銷燬之。
據上論斷，應依刑事訴訟法第二百九十九條第一項前段，毒品危害防制條例第十條第
二項、第十一條第一項、第十八條第一項前段，刑法第十一條前段、第五十六條、第
五十一條第五款、第四十一條，罰金罰鍰提高標準條例第二條，判決如主文。
本案經檢察官黃鼎鈞到庭執行職務。
中      華      民      國    八十九    年      七      月    三十一    日
                                      台灣彰化地方法院刑事第二庭
                                            法      官  康  弼  周
右正本證明與原本無異。
如不服本判決，應於判決送達後十日內向本院提出上訴狀( 須附繕本 )。
                                            法院書記官  田  慧  賢
中      華      民      國    八十九    年      八      月      三      日
毒品危害防制條例第十條：
施用第一級毒品者，處六月以上五年以下有期徒刑。
施用第二級毒品者，處三年以下有期徒刑。
毒品危害防制條例第十一條：
持有第一級毒品者，處三年以下有期徒刑、拘役或新臺幣五萬元以下罰金。
持有第二級毒品者，處二年以下有期徒刑、拘役或新臺幣三萬元以下罰金。
持有專供製造或施用毒品之器具者，處一年以下有期徒刑、拘役或新臺幣一萬元以
  下罰金。
毒品危害防制條例第十八條：
查獲之毒品及專供製造或施用毒品之器具，不問屬於犯人與否，均沒收銷燬之。但合
於醫藥或研究之用者，得不予銷燬。
前項合於醫藥或研究用毒品或器具之管理辦法，由法務部會同行政院衛生署定之。


司法院資訊處製作；財團法人民間司法改革基金會備份。
